【裁判字號】    97,訴,124
【裁判日期】    970325
【裁判案由】    違反毒品危害防制條例
【裁判全文】
臺灣雲林地方法院刑事判決               97年度訴字第124號
公  訴  人  臺灣雲林地方法院檢察署檢察官
被      告  甲○○
                      （現另案在臺灣雲林第二監獄執行中）
上列被告因毒品危害防制條例案件，經檢察官提起公訴（96年度
毒偵字第1232、1332號），被告於準備程序中就被訴事實為有罪
之陳述，受命法官於聽取當事人之意見後，本院合議庭裁定改由
受命法官獨任以簡式審判程序審理，判決如下：
    主  文
甲○○施用第一級毒品，累犯，處有期徒刑壹年；又施用第一級
毒品，累犯，處有期徒刑壹年；又施用第二級毒品，累犯，處有
期徒刑捌月；應執行有期徒刑貳年。
    犯罪事實及理由
壹、程序事項：
    本件經被告甲○○於準備程序期日為有罪之陳述，而經本院
    裁定以簡式審判程序加以審理，則依據刑事訴訟法第273 條
    之2 、同法第159 條第2 項之規定，不適用傳聞法則有關限
    制證據能力之相關規定；並得依同法第310 條之2 之準用同
    法第454 條之規定製作略式判決書，依法僅需記載犯罪事實
    、證據名稱及應適用之法條，並得以簡略方式為之，合先敘
    明。
貳、實體事項：
一、構成犯罪事實：
    甲○○前因施用毒品案件，經強制戒治期滿，由臺灣雲林地
    方法院檢察署檢察官於民國90年11月6 日，以90年度戒毒偵
    字第146 號為不起訴處分確定。復於92年間因施用毒品案件
    ，經送強制戒治，並由本院於92年11月24日，以92年度訴字
    第333 號判處應執行有期徒刑1 年，於92年12月8 日確定，
    甫於95年3 月21日縮短刑期假釋出監，於95年6 月10日假釋
    期滿未經撤銷，其未執行之刑，以已執行論；強制戒治部分
    ，嗣經本院裁定停止戒治，所餘戒治期間付保護管束，惟因
    其違反保護管束應遵守事項情節重大，又經本院裁定撤銷停
    止戒治，令入戒治處所施以強制戒治，甫於93年1 月9 日戒
    治期滿。詎仍不知悔改，於強制戒治執行完畢釋放後，5 年
    內復基於施用第一級毒品海洛因之犯意，分別於96年5 月31
    日晚上9 時許及96年6 月27日某時許，在其位於雲林縣麥寮
    鄉○○村○○路296 號住處，以將毒品海洛因摻入香菸內點
    燃，吸食其煙氣之方式，各施用第一級毒品海洛因1 次。另
    於強制戒治執行完畢釋放後5 年內又基於施用第二級毒品之
    犯意，於96年5 月29日某時，在同上住處，以將毒品甲基安
    非他命置入玻璃吸食器內燒烤，吸食其煙氣之方式，施用第
    二級毒品甲基安非他命1 次。嗣：(一)於96年6 月1 日，在彰
    化縣大成鄉○○村○○路35-1號，因另涉竊盜罪嫌為警查獲
    後，經甲○○同意採集其尿液送驗後，結果呈嗎啡陽性及甲
    基安非他命陽性反應；(二)因甲○○為警方列管施用毒品人口
    ，經警通知於96年6 月28日前往警局採集尿液送驗，結果仍
    呈嗎啡陽性反應，始悉上情。
二、認定犯罪事實所憑之證據及理由：
    (一)彰化縣警察局芳苑分局委託檢驗尿液代號與真實姓名認證
      表及詮昕科技股份有限公司濫用藥物尿液檢驗報告各2 份
      。
    (二)刑案資料查註紀錄表、全國施用毒品案件紀錄表及臺灣雲
      林地方法院檢察署檢察官90年度戒毒偵字第146 號不起訴
      處分書各1 份。
    (三)被告甲○○於警詢、偵查及本院審理時之自白，且與上開
      積極證據相符，應可採信。
    (四)綜上所述，本件事證明確，被告犯行應堪認定。
三、論罪科刑之理由：
    (一)查海洛因，係毒品危害防制條例第2 條第2 項第1 款所定
      之第一級毒品；甲基安非他命，係毒品危害防制條例第2
      條第2 項第2 款所定之第二級毒品。是核被告甲○○2 次
      施用海洛因之所為，均係犯毒品危害防制條例第10條第1
      項之施用第一級毒品罪，施用甲基安非他命之所為，則係
      犯同條例第10條第2 項之施用第二級毒品罪。被告施用第
      一級及第二級毒品前後持有第一級及第二級毒品之低度行
      為應分別為施用第一級及第二級毒品之高度行為所吸收，
      均不另論罪。被告所犯上開3 罪罪名互異，犯意各別，應
      分論併罰。
    (二)被告前於92年間因施用毒品案件，由本院於92年11月24日
      ，以92年度訴字第333 號判處應執行有期徒刑1 年，於92
      年12月8 日確定，甫於95年3 月21日縮短刑期假釋出監，
      於95年6 月10日假釋期滿未經撤銷，其未執行之刑，以已
      執行論，有臺灣高等法院被告前案紀錄表1 份在卷可參，
      其於前開有期徒刑執行完畢後5 年內故意再犯本件有期徒
      刑以上之罪，均為累犯，應各依刑法第47條第1 項規定，
      加重其刑。
    (三)爰審酌被告前曾有竊盜等前科，素行並非良好，又曾經2
      次送強制戒治，且亦曾因施用毒品案件，多次經法院判處
      罪刑確定，竟再犯本件之罪，顯無悔改之意，及其犯罪之
      目的單純、手段平和、所生危害非鉅、犯罪後坦承犯行態
      度尚可，並考量施用毒品者均有相當程度之成癮性及心理
      依賴性，其犯罪心態與一般刑事犯罪之本質並不相同，被
      告現亦患有器質性腦徵候群（慢性）、藥癮及慢性C 型肝
      炎等疾病，有其提出之診斷證明書1 份在卷可參，可見其
      身體狀況不佳等一切情狀，分別量處如主文所示之刑，並
      定其應執行之刑。
四、適用之法律：
    (一)刑事訴訟法第273 條之1 第1 項、第299 條第1 項前段。
    (二)毒品危害防制條例第10條第1 項、第2 項、第23條第2 項
      。
    (三)刑法第11條前段、第47條第1 項、第51條第5 款。
本案經檢察官廖弼妍到庭執行職務。
中    華    民    國    97    年    3     月    25    日
                  刑事第二庭  法  官  廖淑華
以上正本證明與原本無異。
如不服本判決，應於判決收受後10日內，向本院提出上訴狀（須
附繕本）。
                              書記官  張菀純
中    華    民    國    97    年    3     月    25    日
附錄本案論罪科刑法條全文：
毒品危害防制條例第10條：
施用第一級毒品者，處6 月以上5 年以下有期徒刑。
施用第二級毒品者，處3 年以下有期徒刑。


司法院資訊處製作；財團法人民間司法改革基金會備份。
